臺灣桃園地方法院刑事判決　　　　　　　96年度交易字第51號
公　訴　人　台灣桃園地方法院檢察署檢察官
被　　　告　甲○○
上列被告因過失致死等案件，經檢察官提起公訴（95年度偵字第
24876 號），嗣經本院合議改採簡式審判程序審理，本院判決如
下：
    主  文
甲○○因過失致人於死，處有期徒刑陸月，減為有期徒刑參月，
如易科罰金以新台幣壹仟元折算壹日；又服用酒類，不能安全駕
駛動力交通工具而駕駛，處有期徒刑參月，減為有期徒刑壹月又
拾伍日，如易科罰金以新台幣壹仟元折算壹日；應執行有期徒刑
肆月，如易科罰金以新台幣壹仟元折算壹日。
    事  實
一、甲○○前因交通違規，受吊銷駕照之處分，猶不知警惕，復
    於民國95年8月17日晚上7時許，在桃園縣桃園市○○路四海
    小吃店，與友人飲酒後，已不能安全駕駛動力交通工具，仍
    於同日晚上11時許，無照駕駛車牌號碼5K-8605號自用小客
    車沿桃園縣桃園市○○路內側車道以超過時速80公里以上之
    高速往南崁方向行駛，於翌日凌晨0 時15分許，行經該路與
    朝陽街交岔路口時，本應注意飲用酒類後其吐氣所含酒精濃
    度超過每公升0.25毫克以上，不得駕車，又該路段行車速限
    標誌為時速50公里，自應依該速限標誌行車，再其應注意車
    前狀況，並隨時採取必要之安全措施，又該交岔路口在春日
    路之方向設有閃光黃燈，其亦應注意閃光黃燈表示「警告」
    ，車輛應減速接近，注意安全，小心通過，而當時並無不能
    注意之情事，竟因酒後不勝酒力而疏未為上開注意，適有洪
    盆無照騎乘車號G73-120 號重型機車，沿朝陽街行駛亦駛至
    上開交岔路口欲左轉沿春日路往南崁之方向行駛，該交岔路
    口在朝陽街之方向設有閃光紅燈，其疏未注意閃光紅燈表示
    「停車再開」，車輛應減速接近，先停止於交岔路口前，讓
    幹道車優先通行後認為安全時，方得續行之規定，即率爾左
    轉，致甲○○所駕上開自小客車撞及洪盆所駕上開機車，使
    洪盆人車倒地，經送醫後，仍因頭、頸部外傷致休克而不治
    死亡。丙○○警員據報趕赴現場處理，在丙○○警員尚未得
    知何人係駕駛5K-8605 號自用小客肇事之時，甲○○即向丙
    ○○報告其為肇事人，而接受裁判，丙○○警員觀察甲○○
    臉部異常紅潤，疑有酒駕之情，乃施以酒測，經測得其呼氣
    之酒精濃度高達每公升0.63毫克，而知上情。
二、案經桃園縣警察局桃園分局報請台灣桃園地方法院檢察署檢
    察官相驗後檢舉偵查起訴。
    理  由
一、訊據被告甲○○對於上開事實坦承不諱，核與警方到場所蒐
    集之各項證據即卷附道路交通事故報告表、道路交通事故現
    場圖、酒精濃度檢測單、現場照片、刑法185 之3 案件測試
    觀察紀錄表、酒測值報告相符。再查，依卷附道路交通事故
    現場圖所示，被告所駕自小客車之右前輪煞車痕長達40.6公
    尺，對照交通部道路交通安全督導會所訂頒之一般公路汽車
    煞車距離行車速度對照表，被告案發時之車速已超過時速80
    公里以上，可見其嚴重超速行駛。又查，被害人洪盆於案發
    時之行車動向，業據證人即洪盆之女兒乙○○於本院審理時
    證述明確，與現場道路之相關位置相符，自堪採認。按飲酒
    後吐氣所含酒精成份超過每公升0.25毫克以上者，不得駕車
    ，又行車時應依速限標誌行駛，再駕駛車輛應注意車前狀況
    ，並隨時採取必要之安全措施，又閃光黃燈表示「警告」，
    車輛應減速接近，注意安全，小心通過，此在道路交通安全
    規則第114 條第2 款、第93條第1 項、第94條第3 項、道路
    交通標誌標線號誌設置規則第211 條第1 項第1 款分別定有
    明文，被告主觀上應注意、客觀上亦能注意，竟疏未注意上
    開規定，致肇車禍，其有過失甚為顯然。且被害人洪盆因本
    件車禍而受有頭、頸部外傷致休克而不治死亡，有檢察官勘
    驗筆錄、相驗筆錄、相驗照片、相驗屍體證明書、檢驗員驗
    斷書，附卷足憑，是被告之過失行為與被害人之死亡間具有
    相當因果關係，亦足堪認定，從而被告應負過失致死罪責。
    復查，被害人洪盆疏未注意道路交通標誌標線號誌設置規則
    第211 條第1 項第2 款之規定即閃光紅燈表示「停車再開」
    ，車輛應減速接近，先停止於交岔路口前，讓幹道車優先通
    行後認為安全時，方得續行之規定，即率爾左轉，致釀本件
    車禍，故被害人於本案亦與有過失，併此敘明。卷附臺灣省
    車輛行車事故覆議鑑定委員會96年4 月16日府覆議字第0966
    200938函，對於被告與被害人之相關過失責任，亦同本院上
    開見解。末以，證人丙○○警員於本院證稱「我當時開巡邏
    車在路上巡邏，接到無線電通報，說現場有車禍要我過去處
    理，無線電通報中並沒有說明肇事自小客車的車號和駕駛人
    的姓名，只有說車禍的地點和發生車禍。我到現場之後，看
    到被告就站在他駕駛的自小客車旁邊，被告主動向我告知他
    撞到人，我看他臉上紅紅的，所以對被告做酒測，而且酒測
    之前，被告也自己承認他酒醉駕車。」是以，被告被訴過失
    致死部分自符自首要件，然丙○○警員在觀察被告甲○○之
    時，發現被告臉部異常紅潤，疑有酒駕之情，乃施以酒測，
    並據而得知被告酒駕之犯行，是被告被訴酒駕部分無自首可
    言。
二、核被告所為，係犯刑法第二百七十六條第一項之過失致死罪
    、第一百八十五條之三之服用酒類不能安全駕駛動力交通工
    具而駕駛罪。被告係酒醉駕車因而致人死亡，就其所犯過失
    致死部分，應依道路交通管理處罰條例第八十六條第一項之
    規定，加重其刑。被告就所犯過失致死部分符合自首要件，
    應依刑法第六十二條前段規定減輕其刑，並先加後減。被告
    所犯前開二罪，一為故意犯，一為過失犯，犯意各別，構成
    要件又不相同，自應分論併罰之。爰審酌被告酒後駕駛、酒
    後復在普通公路上嚴重超速致肇本件車禍慘劇、其之過失程
    度嚴重、被害人於本案與有過失、被告已與被害人家屬談判
    達成和解（有和解狀可憑）等一切情狀，量處如主文所示之
    刑並定其應執行之刑。又本件雖已達成民事賠償之和解，然
    被告係在駕照被吊銷之情況下，酒醉、嚴重超速，致釀本件
    車禍，其之行為對於社會交通安全之危害甚大，自不宜宣告
    緩刑，僅得從輕量刑，併此敘明。末以，中華民國九十六年
    罪犯減刑條例已實施，應依該條例減刑之，被告減刑後符合
    諭知易科罰金之折算標準，爰併行諭知之。
據上論斷，應依刑事訴訟法第273條之1第1項、第299條第1項前
段，道路交通管理處罰條例第86條第1 項，刑法第276 條第1 項
、第185 條之3 、第62條前段、第41條第1 項前段、第51條第5
款，刑法施行法第1 條之1，中華民國九十六年罪犯減刑條例第2
條第1項第3款、第7條、第9條、第10條第1項，判決如主文。
本案經檢察官董良造到庭執行職務
中　　華　　民　　國　　96　　年　　9 　　月　　7 　　日
                  　交通法庭    法　官　曾雨明
以上正本證明與原本無異。
如不服本判決，應於送達後10日內，向本院提出上訴狀。
                                書記官　施春祝
中　　華　　民　　國　　96　　年　　9 　　月　　7 　　日
附錄法條：
刑法第276條第1項
（過失致死罪）
因過失致人於死者，處 2 年以下有期徒刑、拘役或 2 千元以下
罰金。
刑法第185條之3
（重大違背義務致交通危險罪）
服用毒品、麻醉藥品、酒類或其他相類之物，不能安全駕駛動力
交通工具而駕駛者，處1 年以下有期徒刑、拘役或3 萬元以下罰
金。
